【裁判字號】    95,訴,2830
【裁判日期】    950929
【裁判案由】    毒品危害防制條例
【裁判全文】
臺灣高雄地方法院刑事判決              95年度訴字第2830號
公  訴  人  臺灣高雄地方法院檢察署檢察官
被      告  甲○○
                    號
上列被告因毒品危害防制條例案件，經檢察官提起公訴（95年度
毒偵字第5595號），本院合議庭裁定由受命法官獨任進行簡式審
判程序，判決如下：
    主  文
甲○○連續施用第一級毒品，累犯，處有期徒刑拾月。扣案之海
洛因壹包（驗後淨重零點零柒公克，另含殘留海洛因粉末難以完
全析離之包裝袋壹個），沒收銷燬之；扣案之注射針筒壹支，沒
收之
。
    事  實
一、甲○○前於民國92年間因偽證等案件，經本院以93年度訴字
    第245 號判處應執行有期徒刑4 月確定，嗣於93年12月22日
    縮短刑期執行完畢。另於91年間因施用毒品案件，經依本院
    91年度毒聲字第6476號裁定送觀察勒戒後，因認無繼續施用
    毒品之傾向，於91年10月21日觀察勒戒執行完畢釋放，並經
    臺灣高雄地方法院檢察署檢察官以91年度毒偵字第5971號為
    不起訴處分確定。詎仍不知悔改，於前揭觀察、勒戒執行完
    畢釋放後5 年內，復基於施用第一級毒品之概括犯意，先後
    於95年6 月19日20時許、同年月22日9 時許，在高雄市楠梓
    區公園廁所內，以將海洛因摻水置入針筒注射靜脈之方式，
    連續施用第一級毒品海洛因2 次。嗣於：（1）95 年6 月20
    日11時10分許，經臺灣高雄地方法院檢察署檢察官署通知其
    採尿檢驗結果，呈海洛因代謝物嗎啡陽性反應；（2） 於95
    年6 月22日13時30分許，為警在高雄市楠梓區○○○路36號
    「宏毅里活動中心」廁所內查扣其持有海洛因1 包（淨重
    0.07公克，空包裝重0.21公克）及其所有供施用海洛因所用
    之注射針筒1 支，而悉全情。
二、案經臺灣高雄地方法院檢察署檢察官觀護人主動簽分及高雄
    市政府警察局楠梓分局報告臺灣高雄地方法院檢察署檢察官
    偵查起訴。
    理  由
一、本件被告所犯係死刑、無期徒刑、最輕本刑為3 年以上有期
    徒刑以外之罪，其於準備程序中就被訴事實為有罪之陳述，
    經法官告知簡式審判程序之旨，並聽取公訴人、被告之意見
    後，本院合議庭認為適宜而裁定由受命法官獨任進行簡式審
    判程序，先予敘明。
二、上揭事實，業據被告坦承不諱，且有注射針筒1 支扣案可憑
    ，又扣案疑似海洛因粉末1 包，經送法務部調查局鑑驗結果
    ，確含第一級第6 項毒品海洛因成分（淨重0.07公克，空包
    裝重0.21公克），有該局95年8 月10日調科壹字第22002388
    3 號驗鑑定通知書1 紙附卷足稽，又被告2 度為警查獲所採
    集之尿液，經送台灣檢驗科技股份有限公司、高雄市立凱旋
    醫院先以酵素免疫分析法初步檢驗，復以氣相層析質譜儀法
    確認檢驗之結果，均呈現海洛因代謝物嗎啡陽性反應等情，
    有尿液代碼與真實姓名對照表2 紙及該公司95年6 月23日編
    號KＺ000000000000號、該院95年7 月3 日編號A00000000 號
    濫用藥物尿液檢驗報告各1 份在卷可佐。綜上證據，足見被
    告前揭自白，核與事實相符。從而，本案事證明確，被告犯
    行，堪予認定。又被告前因施用毒品案件，有如事實欄所載
    經觀察、勒戒執行完畢釋放乙情，有卷附臺灣高等法院被告
    前案紀錄表1 份可佐，其於觀察、勒戒執行完畢釋放後，5
    年內再犯本件施用第一級毒品之罪，自應依法論科。
三、是核被告所為，係犯毒品危害防制條例第10條第1 項之施用
    第一級毒品罪。其為施用而持有海洛因之低度行為，應為施
    用之高度行為所吸收，不另論罪。又被告行為後，刑法第56
    條連續犯之規定業經刪除，並於94年7 月1 日施行，經依刑
    法第2 條第1 項「從舊從輕」之規定，比較新舊法之結果，
    仍應適用較有利於被告之行為時法律即舊法規定。是被告本
    件先後2 次施用海洛因之犯行，因時間緊接，方法相同，觸
    犯構成要件相同之罪名，顯係基於概括之犯意反覆為之，應
    依連續犯之規定論以一罪，並加重其刑。查被告前於92年間
    因偽證等案件，經本院以93年度訴字第245 號判處應執行有
    期徒刑4 月確定，嗣於93年12月22日縮短刑期執行完畢，此
    有臺灣高等法院被告前案紀錄表乙紙附卷可稽，其於5 年內
    再故意犯本件最重本刑為有期徒刑以上之罪，不論依修正前
    之刑法第47條，或修正後之刑法第47條第1 項之規定，均構
    成累犯，新法對被告並未較為有利，應逕依修正前之刑法第
    47條，論以累犯，並遞加重其刑。爰審酌被告前因施用毒品
    犯行，業經觀察、勒戒後，猶再施用毒品不輟，顯見其毒癮
    非淺，施用毒品除戕害自身健康外，對社會秩序亦產生不良
    影響，並考量本件被告施用毒品之時間、頻率，以及犯後坦
    承犯行，尚知悔悟等一切情狀，量處如主文所示之刑，以示
    懲儆。末查，查扣案之海洛因1 包（淨重0.07公克，空包裝
    重0.21公克），係屬毒品危害防制條例第2 條所管制之第一
    級毒品，不論屬於犯人與否，應依同條例第18條第1 項前段
    規定，宣告沒收銷燬之；而上開裝有海洛因之包裝袋1 個，
    因殘留海洛因粉末，難以完全析離，亦應依上揭規定，併予
    宣告沒收銷燬之。又按從刑附屬於主刑，除法律有特別規定
    者外，依主刑所適用之法律（最高法院95年第8 次刑事庭會
    議決議參照），尚無比較新舊法之問題。查本件扣案之注射
    針筒1 支，均為被告所有供施用海洛因所用之物，業據被告
    坦認在卷（見95年度毒偵字第5595號卷第26頁、本院卷第41
    頁），應併依修正前刑法第38條第1 項第2 款規定，宣告沒
    收之。
據上論斷，應依刑事訴訟法第273 條之1 第1 項、第299 條第1
項前段，毒品危害防制條例第10條第1 項、第18條第1 項前段，
刑法第2 條第1 項前段、第11條，修正前刑法（下同）第56條、
第47條、第38條第1 項第2 款，判決如主文。
本案經檢察官乙○○到庭執行職務。
中    華    民    國    95    年    9     月    29    日
                  刑事第十二庭  法  官  林書慧
以上正本證明與原本無異。
如不服本判決，應於判決送達後10日內，向本院提出上訴狀。
中    華    民    國    95    年    10    月    2     日
                                書記官  鍾錦祥
附錄本件論罪科刑法條：
毒品危害防制條例第10條第1項
施用第一級毒品者，處6 月以上5 年以下有期徒刑。


司法院資訊處製作；財團法人民間司法改革基金會備份。
